# 子公司A将持有的B公司100%的股权转让给母公司，分别的会计处理是怎么样的

提问人：hongmeili1982 时间：2015-03-07 15:36:06
子公司A 将持有的B公司100%的股权转让给母公司，A公司长投账面成本为 100 万，以 100 万的价款转让给母公司，出让日B公司净资产为 150 万，请问A公司和母公司分别的会计处理是怎么样的，谢谢

回答人：chenyiwei
假设该内部交易价格 100 万代表了B公司股权的公允价值，则： 子公司个别报表层面按处置价款与长期股权投资账面价值的差额确认为投资处置损益，合并报表层面按处置价款与B公司净资产账面价值之间的差额确认为处置损益（假设无其他综合收益、商誉转出等复杂问题）。 母公司个别报表层面按实际支付的价款确认为对B的初始投资成本。注意对母公司而言，该交易并非企业合并，因此不能按B公司帐面净资产作为投资成本。合并报表层面应完全抵销该内部交易的影响。

提问人：hongmeili1982 时间：2015-03-09 01:42:51
谢谢。 如果B公司的公允价值不是 100 万， 150 万才是公允价值呢，A公司的会计处理还是一样吗？合并报表层面差额是计入资本公积吗？

回答人：chenyiwei
如果交易价格高于公允价值，则公允价值与账面价值的差为处置损益，交易价格与公允价值的差计入资本公积。如果交易价格低于公允价值，则建议结合实际情况，按谨慎性原则处理。